【裁判字號】    97,易,820
【裁判日期】    971022
【裁判案由】    賭博
【裁判全文】
臺灣板橋地方法院刑事判決               97年度易字第820號
公  訴  人  臺灣板橋地方法院檢察署檢察官
被      告  丙○○
            丁○○
            乙○○
                      之6
共      同
選任辯護人  古健琳律師
            周裕暐律師
            郭緯中律師
被      告  甲○○
上列被告因賭博案件，經檢察官提起公訴（96年度偵字第19364
號），本院判決如下：
    主  文
丙○○、丁○○、乙○○、甲○○均無罪。
    理  由
一、公訴意旨略以：被告丙○○為址設臺北縣板橋市○○○路96
    號「京都遊藝場」之負責人，並僱用被告丁○○、乙○○負
    責現場管理、開分之工作，渠等基於意圖營利及賭博財物之
    犯意聯絡，提供上開公眾得出入之場所，擺設「7PK 」、「
    戰國風雲」、「皇家賽馬」、「賽果行星」、「超八」、「
    超九」等電子遊戲機具，與被告甲○○及不特定人對賭把玩
    機具；其賭博方式係賭客持現金向店員依遊戲機之開分比例
    開分，由賭客依次押分，若押中則可得若干倍數之分數，若
    未押中則所押分數落入該遊戲機具之程式內，依此方式把玩
    並累積分數，嗣欲結束遊戲時則由該遊藝場之店員洗分，洗
    分所得分數可兌換成紅色卡片，每張紅色卡片代表新臺幣（
    下同）1,000 元，丙○○、丁○○及乙○○為圖規避警方查
    緝，告知賭客持紅色卡片至指定地點、對象以兌換現金。嗣
    警方於民國96年7 月30日21時許，在上址之京都遊藝場實施
    臨檢之際，查獲正把玩電子遊戲機具之甲○○，並於其身上
    扣得會員卡1 張、用來兌換現金之紅色卡片8 張（編號
    00078 、00127 、00261 、00152 、00302 、00485 、00
    497 、00724） 。因認被告丙○○、丁○○及乙○○所為，
    均係犯刑法第268 條及同法第266 條第1 項之意圖營利提供
    賭博廠所及賭博罪嫌；被告甲○○所為，係犯刑法第266 條
    第1 項之賭博罪嫌。
二、按犯罪事實應依證據認定之，無證據不得推定其犯罪事實。
    且檢察官就被告犯罪事實，應負舉證責任，並指出證明之方
    法。又不能證明被告犯罪者，應諭知無罪之判決，刑事訴訟
    法第154 條第2 項、第161 條第1 項、第301 條第1 項分別
    定有明文。所謂證據，係指足以認定被告確有犯罪行為之積
    極證據而言，該項證據自須適合於被告犯罪事實之認定，始
    得採為斷罪資料。苟積極證據不足為不利於被告事實之認定
    時，即應為有利於被告之認定，更不必有何有利之證據（參
    照最高法院29年上字第3105號、30年上字第816 號判例），
    又事實之認定，應憑證據，如未能發現相當證據，或證據不
    足以證明，自不能以推測或擬制之方法，以為裁判基礎（參
    照最高法院40年臺上字第86號判例），且為刑事訴訟法上證
    明之資料，無論其為直接證據或間接證據，均須達於通常一
    般之人均不致於有所懷疑，而得確信其為真實之程度，始得
    據為有罪之認定，若其關於被告是否犯罪之證明未能達此程
    度，而有合理性懷疑之存在，致使無從形成有罪之確信，根
    據「罪證有疑，利於被告」之證據法則，即不得遽為不利於
    被告之認定（參照最高法院76年臺上字第4986號判例）。
三、公訴意旨無非以：被告甲○○於警詢之供述、臺北縣政府警
    察局板橋分局扣押筆錄、扣押物品目錄表、檢查紀錄表及照
    片26張，用以證明被告全部犯罪事實，並補充：被告即賭客
    甲○○於審理時雖經傳喚、拘提後並未到庭，惟其於警詢時
     (民國96年7 月31日1 時30分、同日15時35分、8 月18 日
    10時50分)及 偵查中已分別證稱：於96年7 月間數次前往京
    都遊藝場把玩機臺，以1 比1 之方式開分，該店並發給可兌
    換現金之紅色卡片，其中二次並曾向乙○○詢問後，由乙○○告知得以卡片兌換現金，並確實換得現金，1 張卡片代表
    新臺幣1 千元等語。甲○○雖於偵查中復改稱96年7 月31
    日係因毒癮發作、意識不清始稱可換錢，然參以其於96年7
    月31日第一次警詢筆錄所簽署之姓名字跡係屬工整，且與其
    於8 月8 日警詢時、以及於本署偵查中所簽署之姓名字跡均
    相同，顯見甲○○於7 月31日警詢時，實無意識不清之情形
    。又甲○○復稱於96年8 月8 日係警方先自行製作好，再讓
    其簽名，惟甲○○已於筆錄上簽名，此與承認該筆錄與其供
    述內容無異，且甲○○歷次警詢所述內容均屬相同，堪信其
    各次於警詢時所述，均係基於自由意思而為之，並無不可信
    之情形。是其於警詢時之證述內容具有可信性，已如前述，
    且為證明被告丙○○、丁○○及乙○○等犯罪事實之存否所
    必要，則依刑事訴訟法第159 條之3 規定，得作為證據，合
    先敘明。再者，被告丙○○、丁○○及乙○○分別於偵查中
    及審理時陳稱：客人須先付錢開分數後，再行把玩機臺，如
    有剩下分數，會發給客人保留卡，使客人於指定時間返回時
    ，可繼續以原機臺留有之分數把玩等詞；證人劉瑞琳、林成
    實亦於偵查中證述：至京都遊藝場把玩機臺，如有事離開，
    店家會發給機臺保留卡，將原分數保留，若在指定時間內返
    回，即可繼續以保留之分數把玩等語。是被告丙○○等三人
    經營之遊藝場顧客，須以金錢兌換分數後把玩，若分數未使
    用完畢，仍可於指定時間內持前揭保留卡繼續把玩，則前揭
    保留卡實已具相當之經濟價值，難認僅屬供人暫時之娛樂。
    此外，並有扣案之京都遊藝場會員卡1 張、紅色卡片8 張、
    扣押筆錄、扣押物品目錄表等可資佐證。綜上，被告丙○○
    等三人意圖營利而供給賭博場所之犯嫌甚明，其等前揭辯詞
    ，無足採信。又被告甲○○於警詢時，就其賭博犯行坦承不
    諱，且並無不可信之情形，而其於偵查中之辯詞，顯係卸責
    之詞，不足採信，已如前述。並有扣案之京都遊藝場會員卡
    1 張、紅色卡片8 張、扣押筆錄、扣押物品目錄表等可資佐
    證，是被告甲○○之賭博犯嫌，亦堪認定，為其論據。惟訊
    據被告丙○○、丁○○、乙○○、甲○○均堅決否認有何賭
    博犯行，丙○○、丁○○、乙○○均辯稱：顧客在「京都遊
    藝場」店內機具所累積之分數，並不能兌換現金，甲○○所
    帶之紅色卡片8 張係歷次把玩後保留機台一小時所用之機台
    分數保留卡，時間超過就沒有用，因此才會重複發給；被告
    甲○○辯稱：在「京都遊藝場」內把玩機具後，並未換錢，
    未涉賭博等語。
四、經查：
  (1)被告甲○○於警詢中先指稱：在伊身上攜帶之紅色卡片8 張
    ，係京都遊藝場用來兌換現金所用，一張代表1000元，伊在
    該店是把玩超八、超九、7PK 等機台，店家會將贏得之分數
    換算成紅色卡片給伊，可以換現金，伊一共贏過2 次，第一
    次3 、4 千元，第二次7 、8 千元，先拿現金開分，若贏得
    分數，店內人員會拿上揭紅色卡片給伊，伊如果說要換現金
    ，店內人員就會叫伊到指定地點取款，地點不一定，第一次
    是在97年7 月中旬在板橋市○○○路與重慶路口，第二次是
    七月下旬在京都遊藝場旁的電梯內，但警方提供之蒐證錄影
    帶內無法辨識出兌換現金或指示取款之員工等情（96年度偵
    字第19364 號卷，第23頁），繼稱蒐證錄影帶內之被告乙○○即為告知伊換現金到外面等之人（同前卷，第27頁），又
    稱係經綽號「壽司」之友人告知始知京都遊藝場得兌換現金
    ，兌換現金之卡片係依贏得之分數，依同比例先換成卡片，
    再換成現金（同前卷，第30頁），復於檢察官依被告身分訊
    問時，改稱京都遊藝場內機台係以一比一開分，可以換卡，
    不能換錢，一張卡一千分，警詢時指證並不實在等情（同前
    卷，第93頁），顯示被告甲○○歷次陳述並非一致。
  (2)證人即在京都遊藝場經查獲之客人劉瑞淋證稱：當時身上經
    查獲13張卡片，係表示保留一小時之機台分數保留卡，時間
    超過就沒有用；證人即在京都遊藝場經查獲之客人林成實證
    稱：當時身上經查獲1 張卡片，用途即如劉瑞淋所述；證人
    即在京都遊藝場經查獲之客人許長壽證稱：當時經查獲一張
    試玩卷，免費玩200 分，是店家不定時發放；證人即在京都
    遊藝場經查獲之客人王志興證稱：當時經查獲一張試玩卷，
    用途即如許長壽所言；四位證人均證稱京都遊藝場不得兌換
    現金等情（同前卷，第138 頁）。是此部分證人具結後之證
    詞，所述情節均與被告甲○○所供情節相左，無從援為被告
    甲○○警詢中供述屬實之佐證。
  (3)臺北縣政府警察局板橋分局扣押筆錄、扣押物品目錄表，僅
    顯示於被告甲○○身上扣得會員卡1 張、紅色卡片8 張，至
    於京都遊藝場內搜索結果，則係記載：未發現應扣押之物（
    同前卷，第40至43頁），又檢查紀錄表及照片26張，亦僅顯
    示搜索當時狀況及嫌疑人身分證等情，均無足認定京都遊藝
    場是否有兌換現金之情形，同無從佐證被告甲○○之警詢供
    述內容。
  (4)至公訴意旨指稱在京都遊藝場把玩機臺之客人，如有事離開
    ，店家會發給機臺保留卡，將原分數保留，若在指定時間內
    返回，即可繼續以保留之分數把玩。是被告丙○○等三人經
    營之遊藝場顧客，須以金錢兌換分數後把玩，若分數未使用
    完畢，仍可於指定時間內持前揭保留卡繼續把玩，則前揭保
    留卡實已具相當之經濟價值，難認僅屬供人暫時之娛樂乙節
    ，其論究事實與起訴書犯罪事實欄之記載實已不同，且未進
    一步說明以原保留積分繼續把玩機台，有何因賭博射倖而取
    得對價之犯行，仍難認符合賭博罪之構成要件，附此指明。
五、從而，被告丙○○、丁○○、乙○○所辯情節，及被告甲○○於偵查中起翻異之供詞，與證人劉瑞淋、林成實、許長壽
    、王志興前揭具結後之證詞並無扞格，檢察官起訴被告丙○○、丁○○、乙○○、甲○○所涉犯嫌，實僅有被告甲○○
    於警詢中之供述為佐，然被告甲○○之上揭不利於己之自白
    暨陳述情節前後不一，本具有相當瑕疵，證明力顯然不足，
    已遑論證據能力之有無，檢察官復未舉出其他證據為佐，更
    難僅依此單一供述認定被告四人犯罪，是本案檢察官之舉證
    明顯不足，無從超越合理懷疑，被告四人所辯尚非絕無可信
    ，自屬不能證明被告犯罪，既無從為被告四人有罪之確信，
    揆諸前開說明，應依法為被告四人無罪之諭知。
六、被告甲○○於本院審理時經合法傳喚、拘提，無正當理由不
    到庭，本院認為本案屬應諭知無罪之案件，爰不待其陳述逕
    行判決。
據上論斷，應依刑事訴訟法第301 條第1 項、第306 條，判決如
主文。
本案經檢察官陳姿雯到庭執行職務。
中    華    民    國    97    年    10    月    22    日
                  刑事第二庭  法  官  王偉光
上列正本證明與原本無異。
如不服本判決，應於判決送達後十日內敘明上訴理由，向本院提
出上訴狀（應附繕本），上訴於臺灣高等法院。
                              書記官  陳宥伶
中    華    民    國    97    年    10    月    23    日


司法院資訊處製作；財團法人民間司法改革基金會備份。
